【裁判字號】    91,訴,492
【裁判日期】    920227
【裁判案由】    毒品危害防制條例
【裁判全文】
臺灣宜蘭地方法院刑事判決                          九十一年度訴字第四九二號
    公  訴  人  臺灣宜蘭地方法院檢察署檢察官
    被      告  甲○○  男  四.
右列被告因違反毒品危害防制條例案件，茲經檢察官提起公訴（九十一年度毒偵字第
八七四、九五九號），本院判決如左：
    主  文
甲○○連續施用第一級毒品，累犯，處有期徒刑壹年貳月。
    事  實
一、甲○○前於民國八十四年間因違反肅清煙毒條例及麻醉藥品管理條例案件，經臺
    灣宜蘭地方法院分別判處有期徒刑四年六月及五月確定，於八十六年五月十二日
    縮短刑期假釋出獄，至八十八年十二月七日假釋期滿，以已執行論執行完畢。又
    因施用毒品案件，經臺灣宜蘭地方法院檢察署檢察官向本院聲請，本院以八十九
    年度毒聲字第六六八號裁定送觀察、勒戒後，認無繼續施用毒品之傾向，由該署
    檢察官於九十年三月十六日以九十年度毒偵緝字第六三號為不起訴處分確定；又
    於九十年間，再因施用毒品案件，經臺灣宜蘭地方法院檢察署檢察官向本院聲請
    ，本院以九十年度毒聲字第七七九號裁定送觀察、勒戒後，認有繼續施用毒品之
    傾向，經該署檢察官提起公訴，並聲請強制戒治，本院以九十年度毒聲字第八六
    二號裁定甲○○令入戒治處所施以強制戒治一年，並經本院於九十一年二月八日
    以九十年度訴字第四五八號判決判處有期徒刑一年二月確定（尚未執行完畢）。
    甲○○於九十一年五月十三日停止戒治付保護管束，詎甲○○猶不知悔改，竟基
    於施用第一級毒品海洛因（下稱海洛因）及第二級毒品安非他命（下稱安非他命
    ）之概括犯意，連續於九十一年八月三十一日上午四時許、九十一年九月三日晚
    間十時四十分許、九十一年十月六日晚間九時三十分許往前回溯三日內之某時及
    九十一年十二月二十六日前三、四日內某時，分別在不詳處所，以將海洛因及安
    非他命置於玻璃球內再燒烤吸取霧化白煙之方式，同時混合施用海洛因及安非他
    命多次。嗣於前開時間經警採其尿液送驗結果均同時檢出安非他命類及屬海洛因
    代謝物之嗎啡陽性反應而查獲。
二、案經宜蘭縣警察局羅東分局報請臺灣宜蘭地方法院檢察署檢察官偵查起訴及移送
    併辦。
    理  由
一、右揭事實，業據被告甲○○坦承不諱，且其於九十一年八月三十一日為警查獲後
    ，於九十一年八月三十一日上午四時許為警採集之尿液及於警通知定期調驗其尿
    液於九十一年九月三日晚間九時四十分許，及九十一年十月六日晚間九時三十分
    許採集其尿液送鑑定之結果，均呈嗎啡及安非他命陽性反應，有慈濟大學濫用藥
    物檢驗中心出具之檢驗總表三紙附卷可稽，是其自白要與事實相符，應非虛詞，
    足堪採信。又被告前因施用毒品案件，經臺灣宜蘭地方法院檢察署檢察官向本院
    聲請，本院以八十九年度毒聲字第六六八號裁定送觀察、勒戒後，認無繼續施用
    毒品之傾向，由該署檢察官於九十年三月十六日以九十年度毒偵緝字第六三號為
    不起訴處分確定；又於九十年間，再因施用毒品案件，經臺灣宜蘭地方法院檢察
    署檢察官向本院聲請，本院以九十年度毒聲字第七七九號裁定送觀察、勒戒後，
    認有繼續施用毒品之傾向，經該署檢察官提起公訴，並聲請強制戒治，本院以九
    十年度毒聲字第八六二號裁定甲○○令入戒治處所施以強制戒治一年，並經本院
    於九十一年二月八日以九十年度訴字第四五八號判決判處有期徒刑一年二月確定
    ，有上開不起訴處分書電腦查詢資料、臺灣高等法院被告全國前案紀錄表及臺灣
    高等法院檢察署刑案紀錄簡復表、臺灣宜蘭地方法院檢察署檢察官九十年度毒偵
    緝字第六三號不起訴處分書、本院九十年度毒聲字第七七九號、九十年度毒聲字
    第八六二號裁定、本院九十年度訴字第四五八號判決書等件附卷足憑。是本件事
    證已臻明確，被告施用毒品犯行洵堪認定，應依法論科。
二、核被告所為，係犯毒品危害防制條例第十條第一項施用第一級毒品罪及同條第二
    項之施用第二級毒品罪。而其施用毒品前之所持有第一、二級毒品之低度行為，
    業已分別為施用毒品之高度行為所吸收，均不另論罪。被告先後多次施用海洛因
    、安非他命抵癮之犯行，時間緊接，方法相同，觸犯構成要件相同之罪，顯係基
    於概括犯意為之，均應依刑法第五十六條連續犯之規定，論以一罪，並加重其刑
    。被告同時施用毒品海洛因及安非他命，係以一行為觸犯數罪名，為想像競合犯
    ，應從一重依毒品危害防制條例第十條第一項施用第一級毒品罪處斷，公訴人認
    二罪應分論併罰，容有誤會。公訴人移送併辦及被告於九十一年十月六日往前回
    溯三日內之某時施用安非他命部分及被告於九十一年十二月二十六日前三、四日
    內之某時施用海洛因及安非他命之部分，因與起訴事實間，具有連續犯之裁判上
    一罪關係，是為起訴效力所及，本院應併予審判，附此敘明。再查，被告前於民
    國八十四年間因違反肅清煙毒條例及麻醉藥品管理條例案件，經臺灣宜蘭地方法
    院分別判處有期徒刑四年六月及五月確定，於八十六年五月十二日縮短刑期假釋
    出獄，至八十八年十二月七日假釋期滿，以已執行論執行完畢，有臺灣高等法院
    被告全國前案紀錄表及臺灣高等法院檢察署刑案紀錄簡覆表各一紙在卷可佐，其
    於執行完畢後五年內再犯有期徒刑以上之右開罪名，均應依刑法第四十七條累犯
    之規定，加重其刑，並遞加重之。爰審酌被告歷經毒品危害防制條例觀察勒戒之
    先行程序助其戒毒爰審酌被告歷經毒品危害防制條例觀察、勒戒及強制戒治之先
    行程序助其戒除毒癮後，不但未見成效，竟再犯本件施用毒品犯行，顯見其已無
    法依憑己力拔除毒癮，實有處以較長刑期予之隔離之必要，方得為其遠離毒害，
    惟念其坦承犯行，態度良好及施用之時間、次數等一切情狀，量處如主文所示之
    刑，以示懲儆。另警方於九十一年八月三十一日在被告宜蘭縣五結鄉○○○路四
    十一號六樓之二居所搜索所查獲之注射針筒二支、針頭二支、塑膠袋六十二個，
    被告否認為其所有，復依卷內資料，亦無證據證明係被告所有，且供施用毒品所
    用之物，爰不為沒收之諭知，併此敘明。
據上論斷，應依刑事訴訟法第二百九十九條第一項前段，毒品危害防制條例第十條第
一項、第二項，刑法第十一條前段、第五十六條、第五十五條、第四十七條，判決如
主文。
本案經檢察官賴慶祥到庭執行職務
中      華      民      國    九十二    年      二      月    二十七    日
                                        臺灣宜蘭地方法院刑事第二庭
                                            法  官  林  惠  玲
右正本證明與原本無異。
如不服本判決，應於判決送達後十日內向本院提出上訴狀( 應附繕本 )。
                                            書記官  吳  慧  芳
中      華      民      國    九十二    年      三      月    三        日
附錄法條：毒品危害防制條例第十條第一、二項
施用第一級毒品者，處六月以上五年以下有期徒刑。
施用第二級毒品者，處三年以下有期徒刑。


司法院資訊處製作；財團法人民間司法改革基金會備份。
